臺灣高等法院高雄分院民事裁定　　　　 100 年度抗字第286號
抗　告　人　施秀雄
相　對　人　施文彬
　　　　　　施文舜
　　　　　　施日麗
　　　　　　李施明鏡
上列抗告人與相對人間侵權行為損害賠償事件，抗告人對於臺灣
屏東地方法院民國100 年8 月31日所為裁定提起抗告，本院裁定
如下：
    主  文
抗告駁回。
抗告費用由抗告人負擔。
    理  由
一、抗告意旨略以：原審雖以抗告人98年度訴字第116 號民事事
    件民國100 年6 月16日起訴狀、100 年7 月1 日陳報狀所載
    事實及聲明不明確，而於同年8 月12日裁定抗告人於收受送
    達10日內補正如裁定附件所示之事項，抗告人已於100 年8
    月25日具狀撤銷請求撤改換新狀（按應係撤回100 年6 月16
    日起訴狀、100 年7 月1 日陳報狀，改依新狀辦理之意，下
    稱新狀），請求就新狀提出之事實理由裁判，則原審以抗告
    人未依限補正駁回抗告人之訴即有未合，應另為適法處理等
    語。
二、按起訴，應以訴狀表明下列各款事項，提出於法院為之：一
    、當事人及法定代理人。二、訴訟標的及其原因事實。三、
    應受判決事項之聲明，民事訴訟法第244 條第1 項定有明文
    。又原告之訴，起訴不合程式或不備其他要件者，法院應以
    裁定駁回之。但其情形可以補正者，審判長應定期間先命補
    正，同法第249 條第1 項第6 款亦有明定。
三、抗告人雖以抗告人於100 年8 月25日具狀撤回100 年6 月16
    日起訴狀、100 年7 月1 日陳報狀之聲明及主張，而專就該
    狀所載事實為裁判等語。惟依該新狀所載事實理由仍泛指原
    審98年度訴字第116 號民事裁定駁回相對人對抗告人之訴及
    假執行之聲請為正當。相對人於該事件審理過程中，所為行
    為已侵害其人格、名譽、自由權，致其精神受有傷害，應依
    民法第18條、第195 條及第113 條等規定對抗告人負損害賠
    償責任，是相對人應賠償抗告人人格、名譽權所受傷害（損
    害）新台幣（下同）22萬元、自由所受傷害（損害）22萬元
    及精神賠償金22萬1500元。聲明：相對人應各賠償抗告人16
    萬5375元等語。就上開所提新狀之事實理由陳述，較之同狀
    所撤回之100 年6 月16日起訴狀、100 年7 月1 日陳報狀所
    載事實理由更為簡略，致無從確定起訴之具體原因事實。如
    參之100 年8 月25日書狀前段所載，同係以兩造於原審98年
    度訴字第116 號民事事件審理過程之所為為爭執事實，而非
    另一事實，則縱認其所主張之事實仍如同上開100 年6 月16
    日起訴狀、100 年7 月1 日陳報狀所載，亦未就原審裁定命
    其補正事項如原告書狀所稱「恐嚇」、「辱罵」之具體生活
    事實及侵害原告人格權之次數，併各次損害金額仍未予具體
    表明，且新書狀所稱「人格」、「名譽」、「自由」、「精
    神」受侵害之客觀事實（如何人於某年某月向抗告人為何種
    行為），仍未具體表明，致原審無從確認訴訟標的及其原因
    事實以進行訴訟程序。再者，依新狀所主張者既同為兩造於
    原審98年度訴字第116 號民事事件審理過程之所為為爭執事
    實，而非另一事實，已如前述，原審即無再對新狀另命補正
    之必要。因認抗告人未依限補正起訴書狀程式之欠缺，起訴
    為不合程式，駁回抗告人於原審之訴，核無違誤。抗告意旨
    指摘原裁定違誤，求予廢棄，另為適法處理為無理由，應予
    駁回。
四、爰依民事訴訟法第495 條之1 、第449 條第1 項、第95條、
    第78條，裁定如主文。
中    華    民    國   100    年    11    月    23    日
                            民事第二庭
                                審判長法官  許明進
                                法      官  蘇姿月
                                法      官  黃國川
以上正本證明與原本無異。
本件不得抗告。
中    華    民    國   100    年    11    月    23    日
                                書  記  官  賴梅琴